臺灣彰化地方法院刑事判決　　　　　　 100年度易字第1135號
公　訴　人　臺灣彰化地方法院檢察署檢察官
被　　　告　周宗德
上列被告因竊盜案件，經檢察官提起公訴（100年度偵緝字第406
號），本院判決如下：
    主  文
周宗德竊盜，累犯，處有期徒刑肆月，如易科罰金，以新臺幣壹
仟元折算壹日。
    犯罪事實
一、周宗德曾因(1) 逃亡案件於民國（下同）88年8 月18日經國
    防部南部地方軍事法院判處有期徒刑2 年6 月，刑後強制工
    作期間3 年確定，於88年8 月25日入台南軍監執行，指揮書
    執畢日期為90年2 月28日；又(2) 因贓物案件於88年10 月
    29日經臺灣高雄地方法院以88年度易字第3619號判決判處有
    期徒刑4 月確定；(1)(2)案經台灣高雄地方法院以89年度聲
    字第1744號裁定應執行有期徒刑2 年8 月，刑後強制工作期
    間3 年確定，並接續執行，指揮書執畢日期為92年6 月24
    日，於91年5 月9 日因縮短刑期假釋出監付保護管束，於92
    年5 月27日縮刑期滿；又(3) 因於91年8 月15日至92年3 月
    20日間連續竊盜犯行於93年3 月22日經本院以93年度易緝字
    第84號判決判處有期徒刑1 年3 月確定；再(4) 因於92年8
    月12日至92年11月1 日間因竊盜、贓物犯行，經本院於93
    年3 月24日以92年度中簡上字第462 號判決判處有期徒刑6
    月、拘役40日確定；復(5) 於92年11月29日因竊盜犯行於93
    年3 月3 日經本院以93年度中簡上字第43號判決判處有期徒
    刑3 月確定；上開(3)(4)(5) 案經本院於93年5 月31日以93
    年度聲字第1417號裁定應執行有期徒刑1 年10月確定；因於
    假釋期間再犯(3) 案而撤銷假釋，於92年12月8 日入監執行
     (1)(2) 案殘刑1 年18日，再接續執行(3)(4)(5) 案所定執
    行刑1 年10月，指揮書執畢日期95年10月25日；另(6) 因於
    91年9 月4 日之侵占犯行，經臺灣臺南地方法院於94年3 月
    4 日以93年度易字第1046號判決判處有期徒刑2 月確定；復
     (7)因於92年7 月25日至92年11月24日連續偽造署押犯行，
    經臺灣臺南地方法院於94年5 月19日以94年度簡字第950 號
    判決判處有期徒刑5 月確定；上開(3)(4)(5)(6)(7) 案嗣於
    94年11月2 日經臺灣臺南地方法院以94年度聲字第1503號裁
    定應執行刑為有期徒刑2 年4 月確定，自(1)(2)案殘刑1 年
    18日執行完畢即93年12月26日起接續執行，於96年3 月4日
    因縮短刑期執行完畢出監。詎周宗德仍不知悛悔，意圖為自
    己不法之所有，於97年8 月31日中午12時至下午4 時30分之
    間某時，在彰化縣員林鎮○○里○○街員林鎮公所圖書館之
    機車停車棚內，見賴添合所有之車牌號碼NPN ─921 號重型
    機車停在該處無人看管，認有機可趁，即以其所有之自備鑰
    匙1 支，竊取該機車，得手後，將該機車上之全罩式咖啡色
    安全帽棄置在現場，復於97年9 月4 日上午10時30分前某時
    ，將該機車停放在彰化縣員林鎮○○里○○路○ 段289 號前
    。嗣經賴添合發現後報警，經警在上開安全帽上採得周宗德
    之指紋，而循線查獲上情。
二、案經賴添合訴由彰化縣警察局員林分局報告臺灣彰化地方法
    院檢察署檢察官偵查起訴。
    理  由
一、按「除簡式審判程序、簡易程序及第三百七十六條第一款、
    第二款所列之罪之案件外，第一審應行合議審判。」，刑事
    訴訟法第284 條之1 定有明文；本件被告所犯係屬刑事訴訟
    法第376條第2款所列之罪，爰依法行獨任審判。又本件有關
    以下所引用被告以外之人於審判外之言詞或書面陳述，而不
    符合刑事訴訟法第159 條之1 至第159 條之4 之規定者，業
    經公訴人及被告於本院明示同意作為證據，且均經本院於審
    理時當庭直接提示而為合法之調查，公訴人、被告均未於言
    詞辯論終結前聲明異議，本院審酌前開證據作成或取得之狀
    況，並無非法或不當取證之情事，且亦無顯不可信之情況，
    故認為適當而均得以作為證據，是前開證據依刑事訴訟法第
    159條之5之規定，均具有證據能力，先予敘明。
二、上揭犯罪事實，業據被告周宗德於本院審理時坦承不諱，核
    與證人賴添合於警詢及偵訊中證述其上開機車遭竊之情節相
    符，並有彰化縣警察局車輛尋獲電腦輸入單2 份、車籍查詢
    （基本資料詳細畫面）、彰化縣警察局員林分局員林所現場
    勘察報告表暨現場勘察圖照、內政部警政署刑事警察局97年
    9 月10日刑紋字第0970133794號鑑驗書（針對上開安全帽上
    採集之指紋，鑑定結果與被告指紋卡之右中指指紋相符）及
    被告指紋卡片附卷可稽（見警卷第8 至10頁、第12至15頁）
    。堪認被告自白核與事實相符，本件事證明確，被告犯行堪
    以認定。至檢察官請求傳訊調查證人賴添合，以證明被告本
    件竊盜犯行，然本院審酌被告業已坦承犯行，並有上開證據
    相佐其自白與事實相符，事證明確，詳如上述，是認無調查
    之必要，附此敘明。
三、核被告所為，係犯刑法第320 條第1 項之竊盜罪。被告曾因
    犯罪事實欄所載案件，經法院判處有期徒刑確定，並於96年
    3 月4 日因縮短刑期執行完畢出監等情，有臺灣高等法院被
    告前案紀錄表在卷可憑，其於有期徒刑執行完畢後，5 年內
    故意再犯本案有期徒刑以上之罪，為累犯，爰依刑法第47條
    第1 項規定，加重其刑。爰審酌被告不思以正當途徑獲取所
    需，卻圖不勞而獲，竊取他人財物，行為可議，並考量其犯
    後終能坦承犯行之犯後態度、犯罪動機、目的、手段，及其
    經濟狀況、智識程度、前科素行等一切情狀，量處如主文所
    示之刑，並諭知易科罰金之折算標準，以示懲儆（檢察官雖
    對被告具體求刑有期徒刑2 年，惟本院綜合上揭各情，認對
    被告處以如主文所示之刑，已足收懲儆之效，附此敘明）。
    至被告本案行竊用之鑰匙1 支，為其所有，然已遭被告丟棄
    乙節，業據被告於本院供述在卷，本院審酌並未扣案，為免
    將來執行之困難，爰不予宣告沒收。
四、至公訴意旨另認被告之前反覆為相同犯行，顯有犯罪習慣，
    應對被告宣告於刑之執行前令入勞動場所強制工作等語。惟
    按保安處分係針對受處分人將來之危險性所為之處置，以達
    教化、治療之目的，為刑罰之補充制度。我國現行刑法採刑
    罰與保安處分雙軌制，係在維持行為責任之刑罰原則下，為
    協助行為人再社會化之功能，以及改善行為人潛在之危險性
    格，期能達成根治犯罪原因、預防犯罪之特別目的。是保安
    處分中之強制工作，旨在對嚴重職業性犯罪及欠缺正確工作
    觀念或無正常工作因而犯罪者，強制其從事勞動，學習一技
    之長及正確之謀生觀念，使其日後重返社會，能適應社會生
    活。竊盜犯贓物犯保安處分條例第3 條第1 項規定：「18歲
    以上之竊盜犯、贓物犯，有犯罪之習慣者，得於刑之執行前
    ，令入勞動場所強制工作。」授權法院「得」依具體情狀決
    定是否令有竊盜、贓物犯罪習慣之被告入勞動場所強制工作
    ，而非「必」宣告之，即係本於保安處分應受比例原則之規
    範，使保安處分之宣告，與行為人所為行為之嚴重性、行為
    人所表現之危險性及對於行為人未來行為之期待性相當之意
    旨而制定，而由法院視行為人之危險性格，決定應否令入勞
    動處所強制工作，以達預防之目的。保安處分之措施亦含社
    會隔離、拘束身體自由之性質，其限制人民之權利，實與刑
    罰同，自應受比例原則之規範，使保安處分之宣告，與行為
    人所為行為之嚴重性、行為人所表現之危險性，及對行為人
    未來行為之期待性相當（最高法院91年度臺上字第4625號判
    決意旨可資參照）。查被告於本案之前，雖曾犯有竊盜前科
    ，此有前揭卷附臺灣高等法院被告前案紀錄表1 份可佐，惟
    此非可當然推認其有犯罪之習慣，檢察官並未提出其他事證
    可供本院調查認定被告是否確因欠缺正確工作觀念或無正常
    工作而具有犯罪習慣因而犯罪，參以被告於本案竊盜犯行所
    竊取之財物為機車1 台，對社會安寧秩序危害尚非至鉅，亦
    難執以逕謂被告欠缺正確工作觀念或有犯罪之習慣，並難遽
    認對其刑之執行成效不佳，而有強制工作之必要。因之，本
    院衡酌本案經論以相當之徒刑刑期，該有期徒刑之諭知倘若
    確定進而執行完畢，當能收對被告懲儆之效，並考量被告犯
    罪動機、犯罪之情節、行為之嚴重性、所表現之危險性及對
    於未來行為之期待性，依憲法比例原則之規範，認本案量處
    被告如主文所示之刑，堪認為與其犯行之處罰相當，已足資
    警惕，未達須以保安處分預防矯治之程度，尚無施以強制工
    作之必要，諒其執行完畢後得以儘速投入社會正當工作，是
    爰不併予宣告強制工作。
據上論斷，應依刑事訴訟法第299 條第1 項前段、第284 條之1
，刑法第320 條第1 項、第47條第1 項，刑法施行法第1 條之1
第1 項、第2 項前段，判決如主文。
中    華    民    國   100    年    12    月    20    日
                  刑事第九庭          法  官  吳芙如
以上正本證明與原本無異。
如不服本判決應於收受判決後10日內向本院提出上訴書狀，並
應敘述具體理由。其未敘述上訴理由者，應於上訴期間屆滿後
20日內向本院補提理由書(均須按他造當事人之人數附繕本)
「切勿逕送上級法院」。
告訴人或被害人對於判決如有不服具備理由請求檢察官上訴者，
其上訴期間之計算係以檢察官收受判決正本之日期為準。
中    華    民    國   100    年    12    月    20    日
                                      書記官  林明俊
附錄本案論罪科刑法條全文：
中華民國刑法第320條
（普通竊盜罪、竊佔罪）
意圖為自己或第三人不法之所有，而竊取他人之動產者，為竊盜
罪，處5  年以下有期徒刑、拘役或 5 百元以下罰金。
意圖為自己或第三人不法之利益，而竊佔他人之不動產者，依前
項之規定處斷。
前二項之未遂犯罰之。